臺灣嘉義地方法院民事裁定
110年度嘉簡聲字第15號
聲  請  人  張家峰  


            何青芬  
相  對  人  新加坡商艾星國際有限公司台灣分公司

法定代理人  曾慧雯  
上列當事人間聲請停止強制執行事件，本院裁定如下：
    主  文
聲請人供擔保新臺幣（下同）28,440元後，本院109 年度司執字
第47622、50700號債務執行之強制執行程序，於本院110年度嘉
簡字第88號債務人異議之訴裁判確定、和解或撤回起訴前應暫予
停止。
    理  由
一、按有回復原狀之聲請，或提起再審或異議之訴，或對於和解
    為繼續審判之請求，或提起宣告調解無效之訴、撤銷調解之
    訴，或對於許可強制執行之裁定提起抗告時，法院因必要情
    形，或依聲請定相當並確實之擔保，得為停止強制執行之裁
    定，強制執行法第18條第2 項定有明文。
二、經查，相對人向本院民事執行處聲請對聲請人之財產為強制
    執行，經本院以109 年度司執字第47622、50700 號債務執
    行事件（下稱系爭執行事件）受理，嗣聲請人向本院提起債
    務人異議之訴，請求撤銷系爭執行事件之強制執行程序，並
    聲請裁定停止上開強制執行程序等情，經本院依職權調取系
    爭執行事件卷宗及本院110 年度嘉簡字第88 號債務人異議
    之訴卷宗查明屬實，故聲請人聲請在債務人異議之訴判決確
    定前停止上開強制執行程序，尚無不合，應予准許。
三、本件相對人於系爭執行事件聲請強制執行之債權額分別為12
    0,061元及69,542元乙節，業經本院核閱上開執行卷宗無誤
    ，揆諸首揭說明，倘聲請人停止本件強制執行事件獲准後
　　，相對人因停止執行所受之損害，應為其債權無法即時依執
    行程序受償所生之利息損失，又聲請人提起前揭債務人異議
    之訴，係屬簡易事件，得上訴第二審，該訴訟事件至二審確
    定，參酌各級法院辦案期限實施要點第2 條第1 款、第7 款
    關於民事簡易程序第一、二審審判案件之辦案期限各為10月
    及2 年，合計辦案期限為2 年10個月，加上裁判送達、上訴
    、分案等期間，訴訟審理之期限約為3 年，據此預估相對人
    因停止執行延宕受償之期間約為3 年，則相對人因停止執行
    可能遭受之損害，應為上開相對人等本得執行之債權120,06
    1元及69,542元執行延宕3 年之利息損失，倘依法定利率即
    年息5 ％計算應為28,440元【計算式：（120,061＋69,542）×
    5％×3 年=28,440元）】。本院審酌相對人因停止執行所可能
    遭受之損害，爰酌定擔保金額如主文所示。
四、依強制執行法第18條第2 項，裁定如主文。 
中　　華　　民　　國　　110 　年　　2 　　月　　23　　日
                  臺灣嘉義地方法院嘉義簡易庭
                                  法　官　陳思睿
以上為正本係照原本作成。
如不服本裁定，應於送達後10日內，向本院提出抗告狀並表明抗
告理由，如於本裁定宣示後送達前提起抗告者，應於裁定送達後
10日內補提抗告理由書（須附繕本）。 
中　　華　　民　　國　　110 　年　　2 　　月　　23　　日
                                  書記官  黃士祐